# 非专利技术投入新的研发项目后是否可以费用化

提问人：xiang.wu 时间：2010-02-20 15:19:27
公司于 07 年委托科研单位开发新产品A，当年开发成功，支付了 1000 万元，计入无形资产。A产品由于公司的生产工艺达不到设计要求，因此至 09 年末仍未能生产出合格的产品。由于经过了 2 年的时间，市场发生了变化，A产品即使量产，也无法获利。在此情况下，公司又利用A产品的技术继续进行自主研发B产品（系A产品的改良版），但B产品的研发支出尚未满足资本化的条件。问题讨论：A产品的非专利技术如何进行账务处理：（ 1 ）继续留在无形资产，计提减值准备；（ 2 ）直接作为B产品的研发投入，但由于不满足研发费用资本化的条件，而直接计入当期费用；（ 3 ）单独来看A产品的非专利技术，已经不能为企业带来盈利，直接予以核销。
个人认为（ 1 ）和（ 2 ）的处理方式都说得通，但（ 3 ）不是太合理，因为B产品的研发还是建立在A产品的技术上，如果核销，给人的感觉应该是该无形资产完全没有用，但实际上还是有用的。
还请大家提供新的想法和建议。

回答人：chenyiwei
回复 楼主 xiang.wu 的帖子 1 、A产品“当年开发成功，计入无形资产”和“由于公司的生产工艺达不到设计要求，因此至 09 年末仍未能生产出合格的产品”这两个表述是否存在矛盾？“公司的生产工艺”是否为研发成果的一部分？如果是研发成果的一部分，则是否表明该无形资产在 2007 年实际并未达到预定可使用状态？如是，在 2007 年内将其资本化为无形资产是否恰当？ 2 、假定 2007 年内将 1000 万元的支出资本化为无形资产是恰当的，A产品未达到量产完全是由于本公司自身的原因，不能归责于受托研发单位，则在公司决定在此基础上开发升级产品之前，A产品所对应的无形资产确实是存在减值迹象的。但在公司决定以此为基础研发升级产品之后，该无形资产所属的资产组就发生了变化，变成了与B产品相关的资产组的组成部分（此处假定已经放弃A产品的量产计划，目前该无形资产的唯一用途就是作为研发升级产品的技术基础），在计提减值准备时，应当把其帐面价值计入到与B产品相关的资产组的帐面价值中，根据《讲解 2008 》的规定，对处于研究开发过程中的无形资产应当每年均进行减值测试，而无论是否存在减值迹象。由于产品B的研发支出尚未满足资本化条件，因此在减值测试中，应当把A产品相关无形资产的帐面价值和其他与B产品相关资产的帐面价值之和，作为B产品相关资产组的帐面价值。 当然，在减值测试的同时，该无形资产应继续摊销，其摊销金额计入B产品的研发成本，根据B产品研发支出的资本化／费用化处理方式，相应对该等摊销金额予以资本化／费用化的处理。但摊销期限将会发生变化，不再是原先A产品的预计产量或者预计生产年限，而是B产品研发项目的预计尚需完成时间。